臺灣高等法院臺南分院刑事裁定　　　　　　　 九十一年度毒抗字第一九一號　 Ｃ
　　　抗　告　人
　　　即　被　告　甲　○　○
右列抗告人因聲請送勒戒處所觀察、勒戒案件，不服臺灣臺南地方法院中華民國九十
一年五月二十九日裁定（九十一年度毒聲字第八七八四號）提起抗告，本院裁定如左
：
      主      文
抗告駁回。
      理      由
一、本件抗告意旨略以：抗告人否認有吸食毒品行為，尿液送驗呈安非他命陽性反應
    ，被告也一頭霧水，依醫學之註解：未吸食毒品者如與吸食者同處一室時，未吸
    食者，尿液也可呈陽性反應，俗稱「二手吸食者」，抗告人即可為「二手吸食者
    」。按觀察勒戒處分立法意旨「有吸食毒品者，有再次自新機會」，抗告人請求
    取尿液送驗，即可知抗告人是否有在吸食，且抗告人罹有「精神憂鬱症」，長期
    在「吳腦科專科診所」門診服用藥物，其體內不無有毒性殘留，原審未予審酌，
    自難令人甘服云云。
二、原裁定以被告甲○○於民國九十年十二月二十六日起回溯三日內，在不詳地點施
    用第一級毒品海洛因，為警於九十年十二月二十六日在台南市○○區○○路四段
    三八五號查獲之事實，雖經被告否認，但有第一級毒品壹包、夾鏈袋壹個、刑事
    警察局鑑驗通知書、暨台南縣衛生局出具之尿液檢驗報告附卷可稽。經核聲請人
    之聲請於法屬實有據，爰依毒品危害防制條例第二十條第一項，裁定將被告送勒
    戒處所觀察、勒戒。
三、經查，抗告人即被告甲○○於警訊時供稱：「（經你配合本分局採擷你之尿液是
    否是你親自施放並封緘？）是」、「（本分局尿液送驗名冊編號為何？）編號９
    ０２１４號」，核與台南縣警察局麻豆分局偵辦採證涉嫌人尿液送驗名冊，及上
    開尿液檢驗報告，採證尿液代號與送檢檢體編號均為９０２１４號，台南縣衛生
    局以氣相層析質譜儀（ＧＣ／ＭＳ），檢驗出有嗎啡陽性反應之尿液應係由被告
    所排放者無誤。而「尿液毒品檢驗，若能使用先進之氣相層析質譜儀分析法確認
    ，則可完全排除偽陽性之干擾，為目前最具公信力的檢驗方法」，為法務部調查
    局八十七年九月二十九日（八七）發技（一）字第八七０七四五七四號函所揭示
    ，足見上開檢驗方法可完全排除偽陽性之干擾，其鑑驗結果堪以採信。揆諸上開
    說明，被告於九十年十二月二十六日起回溯三日內，在不詳地點施用第一級毒品
    海洛因之犯行應堪認定。被告辯稱係因二手吸食及服用藥物所致，卻無提出任何
    可供調查之證據，以實其說，空言抗辯，無足採信。原法院因依依毒品危害防制
    條例第二十條第一項裁定將被告送勒戒處所觀察、勒戒，核無不合。抗告意旨並
    無理由，應予駁回。
四、據上論結，應依刑事訴訟法第四百十二條，裁定如主文。
中    華    民    國      九十一      年      七      月      十一      日
  臺灣高等法院臺南分院刑事第二庭
                                      審判長法官  游    明    仁
                                            法官  陳    清    溪
                                            法官  蘇    重    信
右正本證明與原本無異。
不得再抗告。
                                      法院書記官  李    珍    鳳
中    華    民    國      九十一      年      七      月      十五      日
